【裁判字號】    98,交聲,1035
【裁判日期】    980608
【裁判案由】    違反道路交通管理處罰條例聲明異議
【裁判全文】
臺灣桃園地方法院交通事件裁定        98年度交聲字第1035號
原處分機關  交通部公路總局新竹區監理所桃園監理站
異  議  人
即受處分人  乙○○
上列異議人即受處分人因違反道路交通管理處罰條例事件，對交
通部公路總局新竹區監理所桃園監理站民國98年3 月2 日所為之
處分（原處分案號：桃監裁字第裁52-DB0000000號）聲明異議，
本院裁定如下：
    主  文
異議駁回。
    理  由
一、原處分意旨略以：異議人即受處分人乙○○（下稱異議人）
    駕駛車號9W-4096 號自用小貨車，於民國97年3 月5 日23時
    02分許，行經桃園縣大園鄉○○路與國際路口（往竹圍方向
    ），為桃園縣政府警察局大園分局員警掣單舉發「酒醉駕車
    （酒側值0.29MG/L）」違規，依道路交通管理處罰條例第35
    條第1 項第1 款規定裁處異議人罰鍰新臺幣（下同）27,000
    元，並吊扣異議人職業連結車駕駛執照12個月，施以道路交
    通安全講習等語。
二、異議意旨則以：伊固不否認有於上開時、地飲用酒類，並經
    警員實施酒精濃度測試，惟矢口否認有何酒後駕車之行為，
    並辯稱：(1)當天實施酒測時，經反覆測試三、四遍才跑出酒
    測值數據，疑酒測儀器似有不公；(2)舉發通知單填單錯誤，
    至其錯失繳款時間，導致罰款加倍；(3)上開裁決書印製多所
    不清楚；(4)且該吊扣駕照之罰責過重，使其難以維生。為此
    爰聲明異議，請求撤銷原處分云云。
三、按汽車駕駛人飲用酒類或其他類似物後其吐氣所含酒精濃度
    超過每公升0.25毫克或血液中酒精濃度超過0.05﹪以上，不
    得駕車，道路交通安全規則第117 條第2 款定有明文。又按
    汽車駕駛人，駕駛汽車經測試檢定有酒精濃度超過規定標準
    之情形者，處新臺幣（下同）1 萬5 千元以上6 萬元以下罰
    鍰，並當場移置保管該汽車及吊扣其駕駛執照1 年，亦經道
    路交通管理處罰條例（下稱同條例）第35條第1 項第1 款明
    文。且汽車駕駛人有第35條第1 項規定之情形，應接受道路
    交通安全講習，同條例第24條第1 項第2 款亦有明文。
四、經查：
（一）異議人即受處分人乙○○就其於前揭時、地遭警員實施酒
      精濃度測試，並測得呼氣酒精濃度為0.29mg/L乙節，均不
      予爭執，且有原舉發通知單、裁決書所載內容及酒測值報
      告1 紙可參，此部分事實已堪認定，合先敘明。
（二）就異議人認呼氣酒精測試器（下稱酒測器）不公部分，經
      證人即實施酒測之員警甲○○到庭證述：該酒測器須於吹
      氣達到足夠氣量時，始能判斷酒測值，於異議人吹氣量達
      到違規標準後，酒測器才會列印酒測數據單，而異議人違
      規當天，員警將酒測器開機歸零後給異議人呼氣，因異議
      人前三次吹氣量不足，導致酒測器無法判斷，所以沒有數
      據跑出來，直到第四次呼氣始達到足夠吹氣量，儀器始列
      印上開酒測數據單，且上開酒測器並不會因為中途拿去測
      其他人而導致數據判斷有誤，且該酒測器每年均有施以檢
      測等語（見審卷第24頁以下），並據證人提出呼氣酒精測
      試器定合格證書1 只為憑。由此足證本件酒測器業經校正
      準確，而使用上開酒測器實施酒測之方式亦屬正當，從而
      ，上開酒測數據應無誤，異議人確有於上開時、地酒後駕
      車之事實，堪以認定。
（三）另異議人以舉發通知單填單錯誤，致其錯失繳款時間，導
      致罰款加倍部分云云。經查，關於本件違規繳納罰鍰之方
      式，本件員警於填寫本件舉發通知單時，將應勾選「須至
      應到案處所聽後裁決」，誤勾選「得採網際網路、語音轉
      帳、郵繳或向委託代收之機構繳納罰鍰」乙節，有舉發通
      知單附卷可稽。然該舉發通知單上已明確記載應到案日期
      為97年3 月20日，應到案處所為桃園監理站，而異議人亦
      已於97年3 月19日向桃園監理站陳述不服之意旨，惟其後
      均未到案等情，有交通違規陳述單及查詢單（其上收狀章
      記載收狀為97年3 月19日，見審卷第16頁）、交通部公路
      總局新竹區監理所桃園監理站98年5 月11日竹監桃字第
      0980012472號函在卷可參。準此，被告既然知悉應於應到
      案日期前向桃園監理站為不服之陳述，其應當知悉向桃園
      監理站到案並聽候裁決，而非單純採網際網路、語音轉帳
      或郵繳或向委託代收之機構繳納罰鍰，殆無疑義。是此部
      分之異議意旨，難以採信。
（四）再者，本件異議人已逾越應到案日期已60日以上乙節，有
      上開桃園監理站函文在卷可稽。是異議人縱因誤信舉發通
      知單上員警之誤載，而於應到案日前誤至郵局等處繳款，
      然其發現無法繳款後，亦應知悉員警屬誤載，而應於到案
      期日前至桃園監理站應到案處所聽候裁決。然本件異議人
      竟仍逾越應到案日期60日以上，則其後逾越應到案期限，
      致加重裁罰之結果，顯屬可歸責異議人自身之事由，且異
      議人以舉發通知單填單錯誤，致其錯失繳款時間乙節，亦
      顯非事實，尚難憑採。
（五）至異議人指摘開裁決書印製文字多所不清楚、且該吊扣駕
      照之罰責過重，使其難以維生云云。惟查，前者已經舉發
      機關以書寫方式將不清文字部分予以補充、敘明，核其並
      不影響異議人之權益，後者則屬立法是否合理之問題，均
      非交通聲明異議之正當事由，並不影響系爭裁決書之合法
      性與正當性，是此部分之異議意旨，尚難憑採。
五、綜上，異議人上開辯解，不足採信。原處分機關認事用法，
    並無違誤。從而，本件異議為無理由，應予駁回。
據上論斷，應依道路交通案件處理辦法第19條，裁定如主文。
中    華    民    國    98    年    6     月    8     日
                  交通法庭法  官    顧正德
以上正本證明與原本無異。
如不服本裁定，應於裁定送達後5 日內向本院提出抗告狀。
                          書記官    冒佩妤
中    華    民    國    98    年    6     月    10    日


司法院資訊處製作；財團法人民間司法改革基金會備份。
